【裁判字號】    95,簡抗,1
【裁判日期】    950113
【裁判案由】    電子遊戲場業管理條例
【裁判全文】
臺灣高雄地方法院刑事裁定               95年度簡抗字第1號
抗  告  人
即  被  告  甲○○
上列抗告人因違反電子遊戲場業管理條例案件，不服本院中華民
國94年度簡字第6667號94年12月23日裁定，提起抗告，本院裁定
如下：
    主   文
抗告駁回。
    理   由
一、抗告意旨略以：抗告人雖陳報高雄市三民區○○○路13號10
    樓之9 為住居所，然抗告人僅偶爾返回上開處所，原判決係
    於民國94年11月28日送達該處所之管理委員會，並非直接送
    達抗告人本人，不能以該日起算上訴期間云云。
二、按「對於簡易判決有不服者，得上訴於管轄之第二審地方法
    院合議庭」、「第一項之上訴，準用第三編第一章及第二章
    之規定」、「上訴期間為十日，自送達判決後起算」，刑事
    訴訟法第455 條之1 第1 項、第3 項、第349 條前段分別定
    有明文。又按送達文書，除本章有特別規定外，準用民事訴
    訟法之規定，刑事訴訟法第62條亦有明文規定。而送達於應
    受送達人之住居所、事務所或營業所行之；送達於住居所、
    事務所或營業所不獲會晤應受送達人者，得將文書付與有辨
    別事理能力之同居人或受僱人，民事訴訟法第136 條第1 項
    前段、第137 條第1 項則分別定有明文。
三、查本件抗告人即被告甲○○居住於高雄市三民區○○○路13
    號10樓之9 ，此係其於偵查中自行陳報之居住處所，有偵查
    筆錄在卷可稽，且與抗告人上訴狀、抗告狀所載之地址相符
    ，而本院原審判決書係以郵寄方式向該址為送達，且因未獲
    會晤本人，遂於94年11月28日將上開判決書交由抗告人之受
    僱人即賓吉士大樓管理委員會管理員代為收受，此有本院送
    達證書1 紙在卷可佐，揆諸前揭說明，自94年11月28日當日
    起，已生送達原審判決之效力。又依法院訴訟當事人在途期
    間標準第二條「一、臺灣地區」之規定，抗告人住於本院所
    轄高雄市內，其向本院為訴訟行為無庸加計在途期間，是抗
    告人如對本院前開判決不服提起上訴，依前揭規定，其上訴
    期間乃至94年12月8 日屆滿，而94年12月8 日為星期四，非
    屬放假日，故該日即為本件上訴期間屆滿日。抗告人遲至94
    年12月9 日始向本院提起上訴，此有蓋有上開日期章戳之上
    訴狀可稽，其上訴自屬違背法律上之程式，且無從補正，則
    原審依上開說明，以裁定駁回其上訴，於法並無不合。抗告
    意旨以不能自94年11月28日起算上訴期間為由，指摘原裁定
    不當，為無理由，應予駁回。
四、依刑事訴訟法第412 條，裁定如主文。
中    華    民    國    95    年    1     月    13    日
                      刑事第5 庭  審判長法  官  李嘉興
                                        法  官  陳君杰
                                        法  官  楊筑婷
以上正本證明與原本無異。
不得抗告。
中    華    民    國    95    年    1     月    16    日
                                        書記官  林雯琪


司法院資訊處製作；財團法人民間司法改革基金會備份。
